【裁判字號】    95,易,45
【裁判日期】    950630
【裁判案由】    竊盜
【裁判全文】
臺灣板橋地方法院刑事判決                95年度易字第45號
公  訴  人  臺灣板橋地方法院檢察署檢察官
被      告  丁○○
                   （另案在臺灣臺北監獄臺北分監執行中）
上列被告因竊盜案件，經檢察官提起公訴（九十四年度偵字第三
七一八號），被告於本院準備程序中就被訴之事實為有罪之陳述
，經本院合議庭裁定由受命法官獨任進行簡式審判程序審理，判
決如下：
    主  文
丁○○共同連續竊盜，處有期徒刑壹年陸月。扣案鑰匙肆支均沒
收之。
    事  實
一、丁○○前於民國九十二年八月間因犯竊盜案件，經本院以九
    十三年度訴字第四一四號判決判處有期徒刑三月，如易科罰
    金，以三百元折算一日，於九十四年三月二十五日判決確定
    ；又於九十二年間因違反毒品危害防制條例之施用毒品案件
    ，經本院以九十三年度簡字第四○二六號簡易判決判處有期
    徒刑五月，如易科罰金，以三百元折算一日，於同年十二月
    六日判決確定；復於九十三年間因違反槍砲彈藥刀械管制條
    例、竊盜、收受贓物等案件，經本院以九十三年度訴字第一
    八九三號判決分別判處有期徒刑六月、八月、五月，於九十
    四年九月二十二日判決確定。以上五案，經本院於九十五年
    二月十五日以九十五年度聲字第二八三號裁定定其應執行刑
    為有期徒刑二年確定，現正執行中（所定應執行刑尚未執行
    完畢，不構成累犯）。再於九十三年十月及十一月間，因犯
    竊盜案件，經臺灣高等法院於九十五年六月二日以九十四年
    度上訴字第二三○八號判決判處有期徒刑二年確定（尚未執
    行完畢，不構成累犯）。
二、詎丁○○猶不知悛悔警惕，為竊取機車變賣得款花用，竟基
    於意圖為自己不法所有之概括犯意，獨自或與黃順炳、己○○基於共同之犯意聯絡，先後於下列時、地為連續竊盜之犯
    行：
  (一)丁○○與黃順炳（案件曾經判決確定，經檢察官另為不起訴
    處分）共同基於意圖為自己不法所有之犯意聯絡，推由丁○○於九十二年九月間某日，在臺北縣中和市南勢角興南夜市
    ，以自備鑰匙啟動引擎而駛離之方式，竊取江孟倩所有之車
    牌號碼ＤＯＱ—一八三號輕型機車一輛；及於九十三年三月
    間某日，在臺北縣土城市○○路○段二○七巷六弄十七號前
    ，以相同手法竊得原車牌號碼不詳之輕型機車一輛，再以每
    輛新臺幣（下同）二千元至三千元不等之價格售予黃順炳，
    由黃順炳分別改裝為車牌號碼ＥＥＬ─五一五號、ＤＪＥ─
    五三五號輕型機車販賣牟利。
  (二)丁○○承前概括犯意，於九十二年十二月二十八日零時許，
    在臺北縣中和市○○街九十三號前，以相同手法，竊得甲○○所有之車牌號碼為ＵＹＷ—○七三號輕型機車一輛，供己
    騎用。
  (三)丁○○復承前概括犯意，於九十三年一月九日下午九時許，
    在臺北縣中和市○○路三二九巷二弄十二號前，以相同手法
    竊得乙○○所有之車牌號碼ＤＷＳ—六三一號機車一輛，供
    己騎用。
  (四)丁○○又承前概括犯意，於九十三年三月十三日下午九時許
    ，在臺北縣中和市○○路○段二之一號前，以相同手法竊得
    丙○○所有之車牌號碼ＤＷＷ—九九一號機車，供己騎用。
  (五)丁○○再承前概括犯意，於九十三年三月十六日上午十時十
    五分許，在臺北縣永和市○○路八十一巷六號前，竊得楊月
    珍所有交予戊○○使用之車牌號碼ＤＷＲ—七○八號機車，
    供己騎用。
  (六)丁○○復與己○○共同基於意圖為自己不法所有之犯意聯絡
    ，推由丁○○於九十三年一月下旬某日，在臺北縣永和市○○路三八九巷二弄十號對面，以相同手法，竊得原車牌號碼
    不詳之機車一輛，再以二千元之價格售予己○○改裝為車牌
    號碼ＤＯＹ─一○八號輕型機車販賣牟利。嗣丁○○於同年
    三月三十一日下午七時三十分許，駕駛其竊得之車牌號碼Ｄ
    ＷＲ—七○八號機車（原車牌丟棄，改懸掛ＲＢＫ—八五○
    號車牌），在臺北縣中和市○○街三二五號前，與吳文通發
    生交通事故，於警員前往處理時，趁隙逃逸，經警於同年四
    月一日下午三時許通知丁○○到場說明，始循線查悉上情，
    並由丁○○帶同警員起出ＵＹＷ—○七三號、ＤＷＷ—九九
    一號、ＤＷＳ—六三一號機車車牌各一面，及上開販賣予黃
    順炳、己○○之機車各一輛。
三、案經乙○○、甲○○、丙○○訴由臺北縣政府警察局中和分
    局報告臺灣板橋地方法院檢察署檢察官偵查起訴，經丁○○
    於本院準備程序中就被訴之事實為有罪之陳述，本院合議庭
    裁定由受命法官獨任進行簡式審判程序審理。
    理  由
壹、程序方面
    刑事訴訟法第二百七十三條之一第一項規定除被告所犯為死
    刑、無期徒刑、最輕本刑為三年以上有期徒刑之罪、或高等
    法院管轄第一審案件者外，於審判期日前之程序進行中，被
    告先就被訴事實為有罪之陳述時，審判長得告知被告簡式審
    判程序之旨，並聽取當事人、代理人、辯護人及輔佐人之意
    見後，裁定進行簡式審判程序。本案被告丁○○被訴竊盜案
    件，非前開不得進行簡式審判程序之案件，經被告於本院審
    理時就被訴之事實為有罪之陳述，且經本院告知被告簡式審
    判程序之旨，聽取被告及檢察官之意見後，爰依刑事訴訟法
    第二百七十三條之一第一項規定裁定改依簡式審判程序審判
    之，先予敘明。
貳、實體方面
一、犯罪事實之認定：
  (一)上揭事實，業據被告於警詢、檢察官偵查、本院準備程序及
    審理時均坦承不諱，核與被害人戊○○、告訴人乙○○、甲○○、丙○○於警詢時指訴明確（見九十三年度他字第八五
    六一號偵查卷第七十六頁以下），並有自行保管贓證物品清
    單二紙、臺北縣政府警察局車輛失竊及車輛尋獲電腦輸入單
    各五紙、贓物認領收據四紙、車籍作業系統查詢認可資料二
    紙、查獲現場照片十四幀及車輛竊盜、車牌失竊資料個別查
    詢報表─查詢車輛認可資料紙四紙在卷可佐（見同上偵查卷
    第八十一頁以下）。此外，並有被告所有供上開竊盜犯罪所
    用之鑰匙四支扣案可資佐證。
  (二)是由上開補強證據，足資擔保被告於警詢、檢察官偵查、本
    院準備程序及審理中所為前開任意性自白具有相當程度之真
    實性，而得使本院確信被告前述自白與事實相符，足證被告
    確有上揭竊盜犯行。從而本件事證明確，被告犯行堪以認定
    ，應依法論科。
二、論罪科刑之法律適用：
  (一)查被告以自備鑰匙，先後於上揭時、地，竊得他人之機車，
    核被告所為，係犯刑法第三百二十條第一項之竊盜罪。被告
    與黃順炳就犯罪事實二(一)所示之竊盜犯行，有犯意聯絡及行
    為分擔；被告與己○○就犯罪事實二(六)所示之竊盜犯行，有
    犯意聯絡及行為分擔，均為共同正犯。被告先後七次竊盜犯
    行，時間緊接，手法相同，觸犯構成要件相同之罪名，顯係
    基於概括犯意而為之，為連續犯，應依刑法第五十六條規定
    以一罪論，並加重其刑。爰審酌被告有如事實欄所示之刑事
    犯罪紀錄，有臺灣高等法院被告前案紀錄表在卷可憑，素行
    非佳，及其犯罪之動機、目的、所為危害社會治安及侵害個
    人法益，並兼衡其於犯罪後坦承犯行、態度良好等一切情狀
    ，量處如主文所示之刑，以示懲儆。至被告前於於九十二年
    八月三十一日凌晨三時許，在臺北縣永和市○○路三○四巷
    十八號前，以自備鑰匙竊得顏禎祐所有車牌號碼ＤＷＫ—八
    九○號輕型機車一輛之犯行，雖經本院以九十三年度訴字第
    四一四號判決判處有期徒刑三月，如易科罰金，以三百元折
    算一日，於九十四年三月二十五日判決確定，有上開臺灣高
    等法院被告前案紀錄表可按。惟本案被告係因黃順炳需要機
    車改裝以販賣牟利，被告始於九十二年九月間某日萌生竊盜
    機車之犯意，而竊取江孟倩所有之上開輕型機車，與本院九
    十三年度訴字第四一四號判決所認定之竊盜事實並無關聯等
    情，業據被告供明在卷；又被告於九十三年十月三十日及同
    年十一月八日，在臺北縣中和市○○路某處、永和路九十巷
    巷口二處，分別竊得車牌號碼Ｎ三六─七○六號、ＮＶ七─
    三五二號機車之行為，固經臺灣高等法院於九十五年六月二
    日以九十四年度上訴字第二三○八號判決判處有期徒刑二年
    確定，惟經核上開臺灣高等法院所認定被告竊盜犯行之時間
    ，與本案被告竊盜行為之時間已間隔七月，且被告於九十三
    年十月三十日，在臺北縣中和市○○路某處，係因發現停放
    路旁之車牌號碼Ｎ三六─七○六號機車鑰匙未取下，始臨時
    起意竊盜該機車等情，亦經被告供明在卷，足見本案被告之
    竊盜行為，與其經上開確定判決所認定之竊盜犯行，並非基
    於概括犯意而為之，則本院九十三年度訴字第四一四號判決
    及臺灣高等法院九十四年度上訴字第二三○八號判決所認定
    之事實，與本案自無連續犯之裁判上一罪關係，附此敘明。
  (二)末查，扣案鑰匙四支，為被告所有供上揭竊盜犯罪所用之物
    ，業據被告供明在卷，爰依刑法第三十八條第一項第二款規
    定，均予宣告沒收。
據上論斷，應依刑事訴訟法第二百七十三條之一第一項、第二百
九十九條第一項前段，刑法第二十八條、第五十六條、第三百二
十條第一項、第三十八條第一項第二款，判決如主文。
本案經檢察官溫祖德到庭執行職務。
中  華  民  國   九十五     年    六    月    三十    日
                  刑事第九庭    法  官  張筱琪
以上正本證明與原本無異。
如不服本判決，應於判決送達後十日內向本院提出上訴狀（應附
繕本），上訴於臺灣高等法院。
                                書記官  廖舜宜
中  華  民  國   九十五     年    六    月    三十    日
附錄本案論罪科刑法條全文：
中華民國刑法第三百二十條
 (普通竊盜罪、竊佔罪)
意圖為自己或第三人不法之所有，而竊取他人之動產者，為竊盜
罪，處五年以下有期徒刑、拘役或五百元以下罰金。
意圖為自己或第三人不法之利益，而竊佔他人之不動產者，依前
項之規定處斷。
前二項之未遂犯罰之。


司法院資訊處製作；財團法人民間司法改革基金會備份。
